【裁判字號】    89,訴,1022
【裁判日期】    890622
【裁判案由】    返還借款
【裁判全文】
臺灣臺北地方法院民事判決  八十九年度訴字第一○二二號
    原      告  亞洲信託投資股份有限公司
    法定代理人  乙○○
    訴訟代理人  甲○○
    被      告  丙○○
                            送達處所：台北縣中和市○○街三十巷十七之三號
                丁○○○○○○○      住台北縣中和市○○街三十巷十七之三號
右當事人間返還借款事件，本院判決如左：
    主    文
被告應連帶給付原告新台幣貳佰萬零柒仟捌佰壹拾伍元，及自民國八十五年一月二十
七日起至清償日止，按年息百分之一０．七五計付之利息。
訴訟費用由被告連帶負擔。
    事    實
甲、原告方面：
一、聲明：如主文第一項所示。
二、陳述：
    (一)本件依雙方房屋借款契約書第十三條約定，合意以本院為第一審管轄法院。
    (二)緣被告丙○○邀同被告葉廖淑瓊為連帶保證人，於八十一年九月間向原告借款
      貳佰陸拾萬元正，詎屆期不為清償，經原告依法實行抵押權，拍賣抵押物求償
      ，僅獲部分清償，仍積欠二百萬七千八百一十五元整及自八十五年一月二十七
      日至清償日止按年息百分之一０．七五計付之利息。
    (三)被告丙○○於庭上稱僅向原告借貸乙筆款而已，實非事實。就本案而言，係於
      八十一年九月二十一日以其原配妻子（即另一被告葉廖淑瓊）所有座落板橋市
      ○○路四二七－四號之房地，向原告抵押貸款二百六十萬元正（詳原證一）。
      另一筆借貸，則係於八十一年十月二十九日，以其女廖金玉所有座落於土城市
      ○○路○段二０七巷六弄六號四樓之房地，向原告抵押貸款二百五十萬元整，
      該案經本院民事簡易庭八十九年度北簡字第三三一二號審理時，被告丙○○及
      其女廖金玉，均未否認借款之事實，法官乃以「和解」之方式結束該案（證一
      ）。
    (四)就本案而言，被告丙○○亦未否認借款之事實，僅謂房屋拍掉後，原告之請求
      權即消滅，顯屬無稽。又被告以支票清償部分，是第二期至第五期之本息。
三、證據：提出下列證據為證：
    (一)房屋借款契約書影本兩份。
    (二)板橋地院八十二年度民執木字第八三三八號分配表影本乙份。
    (三)附訴訟費郵政匯票二００七九元及郵票一０二０元正。
    (四)另一借款契約書影本及八十九年度北簡字第三三一二號和解筆錄影本各乙份。
    (五)、貸款明細分類帳影本。
乙、被告方面：
一、聲明：駁回原告之訴。
二、陳述：系爭借款與另案原告在本院簡易庭起訴之案件為同一筆借款。又原告葉森
    已以面額十一萬八千七百七十二元之支票繳款，應已償還超過五期的本金。抵押
    物已拍賣，債務已消滅。
    理  由
一、本件依雙方房屋借款契約書第十三條約定，合意以本院為第一審管轄法院，合先
    明。
二、原告主張被告丙○○邀同被告葉廖淑瓊為連帶保證人，於八十一年九月間向原告
    借款貳佰陸拾萬元正，詎屆期不為清償，經原告依法實行抵押權，拍賣抵押物求
    償，獲部分清償，仍積欠二百萬零七千八百一十五元整，利息亦清償至自八十五
    年一月二十六日之事實，已據其提出為被告所不爭執之房屋借款契約書影本及板
    橋地院八十二年度民執木字第八三三八號分配表影本為證，堪信為真實。被告雖
    抗辯系爭借款與另案原告在本院簡易庭起訴之案件為同一筆借款，且其已以面額
    十一萬八千七百七十二元之支票繳款，應已償還超過五期的本金，扺押物已拍賣
    ，債務應已消滅等語。惟查被告丙○○在本院簡易庭八十九年度北簡字第三三一
    二號案對原告之借款，係金額二百五十萬元，以被告之女葉金玉為保證人，供擔
    保抵押物是坐落台北縣土城市之房地，與本件借款二百六十萬元，以被告葉廖淑
    瓊為保證人，供擔保之抵押物是坐落台北縣板橋市之房地不同，此有原告提出被
    告不爭執之房屋借款契約書影本兩份為證。另被告丙○○貸借系爭借款後，曾清
    償五期本息，其中第二期至第五期係以台北區中小企業銀行新莊分行，發票日八
    十三年三月五日之支票繳交，亦有原告提出為被告不爭執之貸款明細分類帳可稽
    ，計算第二期至第五期之本息及延滯費、手續費，總數與被告丙○○所稱之清償
    之支票金額相若，因此原告主張被告以支票清償部分，正是第二期至第五期之本
    息一節應可採信。從而被告所為係同一筆借款及償還超過五期本金之抗辯，不足
    採信。再被告供擔保之抵押物經原告實行抵押權後，未能完全清償債務，所餘之
    債務自未消滅，被告抗辯抵押物經拍賣，債務即消滅云云，實屬無稽。
三、從而，原告之主張可採，其據以提起本訴，請求如主文所示之借款及利息，即無
    不合，應予准許
四、結論：原告之訴為有理由，依民事訴訟法第八十五條第二項，決如主文。
中      華      民      國    八十九    年      六      月  二十二    日
                                            民事第一庭法      官  吳東都
右為正本係照原本作成
如對本判決上訴，須於判決送達後廿日內向本院提出上訴狀
中      華      民      國    八十九    年      六      月  二十二    日
                                                      法院書記官  郭錦賢


司法院資訊處製作；財團法人民間司法改革基金會備份。
